# 请教陈版，银行理财产品列报的问题

提问人：gpqg 时间：2019-05-24 16:59:43
陈版，之前看过您回复的有关理财产品列报的问题，您说理财产品大部分是无法通过 SPPI 测试的，因此将其分类为 FVTPL，那么我的问题是，在列报的时候，是否仍可以把它列报到其他流动资产当中呢？
为什么之前老的金融资产准则中，是可以列报到其他流动资产当中的呢？
谢谢陈版！

回答人：chenyiwei
原准则下，按照四分类，理财产品多数是属于可供出售类的，而资产负债中的 “可供出售金融资产”项目是非流动资产大类下的项目。所以对期限在 1年内的理财产品投资，只能列报为 “其他流动资产”。
新准则下，理财产品默认作为 FVTPL，而在流动资产大类下是有单独设置的“交易性金融资产” 项目的，所以直接列报为交易性金融资产。但如果在初始确认时选择指定为以公允价值计量且其变动计入其他综合收益的非交易性权益工具投资的，则仍列报为其他流动资产。